臺灣高等法院臺中分院刑事裁定　
111年度聲字第1791號

聲  請  人  臺灣高等檢察署臺中檢察分署檢察官     
受  刑  人  陳茂嘉


選任辯護人  羅閎逸律師
上列聲請人因受刑人數罪併罰有二裁判以上，聲請定其應執行之
刑（聲請案號：111年度執聲字第796號），本院裁定如下：
    主  文
陳茂嘉因犯如附表所示各罪所處之刑，應執行有期徒刑參年陸月
。
    理  由
一、聲請意旨略以：受刑人因犯附表所示各罪，先後經判決確定
    如附表所示，應依刑法第53條、第51條第5 款規定定其應執
    行之刑，爰依刑事訴訟法第477 條第1 項規定聲請裁定等語
    。
二、本院審查如附表所示相關判決後，認為檢察官的聲請符合法
    律規定，並考量受刑人所犯均為食品安全衛生管理法案件，
    同質性高、多次侵害民眾食品衛生安全及消費者之權益，影
    響國內食品安全，對於危害個人及社會法益之加重效應為整
    體非難評價，及受刑人收到本院發函請其陳述意見後，所提
    刑事陳述意見狀內所陳意見等情形，定應執行刑如主文所示
    。
三、依刑事訴訟法第477條第1項，刑法第53條、第51條第5款，
    裁定如主文。
中　　華　　民　　國　　111 　年　　9 　　月　　29 　日
                  刑事第四庭    審判長法　官  蔡名曜
　　    　　　 　　　　　　　   　    法　官  林宜民 
　　　　    　　　　　　　　   　　   法　官  鄭永玉    
以上正本證明與原本無異。       
如不服本裁定，應於收受送達後5日內向本院提出抗告書狀(須附
繕本)。因疫情而遲誤不變期間，得向法院聲請回復原狀。

                                      書記官  林姿妤
　　　　　　　　　　　　　　　　　
中　　華　　民　　國　　111 　年　　9 　　月　　30　　日
附表：受刑人陳茂嘉定應執行刑案件一覽表
編           號           1           2           3 罪           名  食品安全衛生管理法 食品安全衛生管理法 食品安全衛生管理法 宣    告     刑  有期徒刑10月 有期徒刑10月 有期徒刑1年5月 犯   罪 日   期  103/04/21 103/06/11 103/03/26-103/08/26（5次） 103/04/09-103/09/04（12次） 偵查(自訴)機關 年  度  案  號  彰化地檢103年度偵字第9367號等 彰化地檢103年度偵字第9367號等 彰化地檢103年度偵字第9367號等 最後事實審 法        院 臺中高分院 臺中高分院 臺中高分院  案        號 104年度矚上訴字 第1718、1722號 104年度矚上訴字 第1718、1722號 104年度矚上訴字 第1718、1722號  判 決  日 期 107/04/27 107/04/27 107/04/27 確定判決 法        院 最高法院 最高法院 最高法院  案        號 107年度台上字 第3332號 107年度台上字 第3332號 107年度台上字 第3332號  判決確定日期 108/11/06 108/11/06 108/11/06 是否為得易科罰金之案件  不得易科、社勞 不得易科、社勞 不得易科、社勞 備           註  彰化地檢108年度執字第5213號     編號1至5經本院109年度聲更一字第289號裁定定應執行有期徒刑1年10月（已執畢）   


編           號           4           5 6 罪           名  食品安全衛生管理法 食品安全衛生管理法 食品安全衛生管理法 宣    告     刑  有期徒刑10月 有期徒刑7月 有期徒刑1年6月 犯   罪 日   期  103/03/11-103/09/04（共10次） 103/06/13-103/09/05 （共5次） 103/03/19-103/09/03 （共13次） （聲請書誤載為103/01/03-103/09/03，共16次）  偵查(自訴)機關 年  度  案  號  彰化地檢103年度偵字第9367號等 彰化地檢103年度偵字第9367號等 彰化地檢103年度偵字第9367號等 最後事實審 法        院 臺中高分院 臺中高分院 臺中高分院  案        號 104年度矚上訴字 第1718、1722號 104年度矚上訴字 第1718、1722號 108年度重矚上更一字 第17、18號  判 決  日 期 107/04/27 107/04/27 109/11/26 確定判決 法        院 最高法院 最高法院 最高法院  案        號 107年度台上字 第3332號 107年度台上字 第3332號 110年度台上字 第2443、2463號  判決確定日期 108/11/06 108/11/06 111/07/29 是否為得易科罰金之案件  不得易科、社勞 不得易科、社勞 不得易科、社勞 備           註  彰化地檢108年度執字第5213號  彰化地檢111年度執字第3326號   編號1至5經本院109年度聲更一字第289號裁定定應執行有期徒刑1年10月（已執畢）  編號6至15經本院上開判決定應執行有期徒刑2年10月 


編           號           7           8 9 罪           名  食品安全衛生管理法 食品安全衛生管理法 食品安全衛生管理法 宣    告     刑  有期徒刑10月 有期徒刑9月 有期徒刑10月 犯   罪 日   期  103/03/07-103/08/25（共9次） （聲請書誤載為103/02/24-103/08/25，共10次） 103/03/12-103/10/09 （共11次） （聲請書誤載為103/01/09-103/10/09，共15次） 103/04/02-103/08/05 （共4次） （聲請書誤載為102/12/02-103/08/05，共11次） 偵查(自訴)機關 年  度  案  號  彰化地檢103年度偵字第9367號等 彰化地檢103年度偵字第9367號等 彰化地檢103年度偵字第9367號等 最後事實審 法        院 臺中高分院 臺中高分院 臺中高分院  案        號 108年度重矚上更一字 第17、18號 108年度重矚上更一字 第17、18號 108年度重矚上更一字 第17、18號  判 決  日 期 109/11/26  109/11/26 109/11/26 確定判決 法        院 最高法院 最高法院 最高法院  案        號 110年度台上字 第2443、2463號 110年度台上字 第2443、2463號 110年度台上字 第2443、2463號  判決確定日期 111/07/29 111/07/29 111/07/29 是否為得易科罰金之案件  不得易科、社勞 不得易科、社勞 不得易科、社勞 備           註  彰化地檢111年度執字第3326號     編號6至15經本院上開判決定應執行有期徒刑2年10月   


編           號           10 11 12 罪           名  食品安全衛生管理法 食品安全衛生管理法 食品安全衛生管理法 宣    告     刑  有期徒刑8月 有期徒刑1年3月 有期徒刑8月 犯   罪 日   期  103/03/11-103/09/05（共5次） （聲請書誤載為103/02/26-103/09/05，共6次） 103/03/21-103/07/29 （共8次） （聲請書誤載為103/01/16-103/07/29，共11次） 103/03/10-103/06/03 （共7次） （聲請書誤載為103/02/25-103/06/03，共8次） 偵查(自訴)機關 年  度  案  號  彰化地檢103年度偵字第9367號等 彰化地檢103年度偵字第9367號等 彰化地檢103年度偵字第9367號等 最後事實審 法        院 臺中高分院 臺中高分院 臺中高分院  案        號 108年度重矚上更一字 第17、18號 108年度重矚上更一字 第17、18號 108年度重矚上更一字 第17、18號  判 決  日 期 109/11/26  109/11/26 109/11/26 確定判決 法        院 最高法院 最高法院 最高法院  案        號 110年度台上字 第2443、2463號 110年度台上字 第2443、2463號 110年度台上字 第2443、2463號  判決確定日期 111/07/29 111/07/29 111/07/29 是否為得易科罰金之案件  不得易科、社勞 不得易科、社勞 不得易科、社勞 備           註  彰化地檢111年度執字第3326號     編號6至15經本院上開判決定應執行有期徒刑2年10月   


編           號           13 14 15 罪           名  食品安全衛生管理法 食品安全衛生管理法 食品安全衛生管理法 宣    告     刑  有期徒刑9月 有期徒刑9月 有期徒刑8月 犯   罪 日   期  103/03/20-103/08/27（共7次） （聲請書誤載為103/1/21-103/08/27，共8次） 103/03/19-103/08/29 （共10次） （聲請書誤載為102/12/16-103/08/29，共14次） 103/03/12-103/10/07 （共25次） （聲請書誤載為102/12/03-103/10/07，共33次） 偵查(自訴)機關 年  度  案  號  彰化地檢103年度偵字第9367號等 彰化地檢103年度偵字第9367號等 彰化地檢103年度偵字第9367號等 最後事實審 法        院 臺中高分院 臺中高分院 臺中高分院  案        號 108年度重矚上更一字 第17、18號 108年度重矚上更一字 第17、18號 108年度重矚上更一字 第17、18號  判 決  日 期 109/11/26  109/11/26 109/11/26 確定判決 法        院 最高法院 最高法院 最高法院  案        號 110年度台上字 第2443、2463號 110年度台上字 第2443、2463號 110年度台上字 第2443、2463號  判決確定日期 111/07/29 111/07/29 111/07/29 是否為得易科罰金之案件  不得易科、社勞 不得易科、社勞 不得易科、社勞 備           註  彰化地檢111年度執字第3326號     編號6至15經本院上開判決定應執行有期徒刑2年10月